フリガナ	リヤドゥル アミン	
氏名	Riyadul Amin	
生年月日	: 1994年 12月 16日生 (満 25 歳) 性別 男 女	
ふりがな	サバール、ダッカ、バングラデシュ	https://riy4dul.github.io
現住所	〒 1340	携帯 +880 1676275506
	Savar, Dhaka, Bangladesh	E-MAIL. starriyadul@gmail.com
ふりがな		TEL.
連絡先	〒 - (現住所以外に連絡を必要とする場合のみ記入)	
		FAX.

年	月	学歴・職歴(各別にまとめて書く)			
		学歴			
2010	05	(バングラデシュ)Gonobhaban Government High School 高等学校 卒業			
2011	06	(バングラデシュ)Savar Model College 入学			
2013	08	(バングラデシュ)Savar Model College 卒業			
2013	10	(バングラデシュ)Institute of Science and Technology 大学 Computer Science & Engineering 学部 入学			
2017	12	(バングラデシュ)Institute of Science and Technology 大学 Computer Science & Engineering 学部 卒業			
		職歴			
2018	02	(バングラデシュ)Youth Fire IT ジュニアソフトウェアエンジニア 入社			
2019	06	Youth Fire IT ジュニアソフトウェアエンジニア 退社			
2019	07	(バングラデシュ)Nomad Tech ジュニアソフトウェアエンジニア 入社			
2021	02	Nomad Tech ソフトウェアエンジニア 退社			
2021	03	(バングラデシュ)Alesha Group ソフトウェアエンジニア 入社			
		Alesha Group ソフトウェアエンジニア 現在に至る 以上			

月	免許・資格
12	日本語テスト・日本語能力試験 N4 合格
	以上

志望の動機、特	技など
---------	-----

HTML、CSS、JavaScript、Python、jQuery、PHP、Laravel、Bootstrap、WordPress、SEO を使用して Web ベースのアプリケーションをいくつか開発しました。 速度とデータベースを最適化もします。

既存のプロジェクトにおけるバグ修正、そして、 TDD、SOLID、Web アプリケーシ、既存の REST API、E コマース、ポートフォリオ、学校管理システム、チャットボットのテスティング。そのほかは、Git、Bitbucket、GitHub、Jira、Slack、Trello。Amazon Web Services (AWS), Microsoft Azure, Google Cloud.

通勤時間			
	約	時間	分
扶養家族(配偶	者を除く)	
			人
配偶者	酉こ	!偶者の扶養	義務
有 (無)	有 無	Ę

本人希望記入欄(特に給料、)	職種、勤務時間、勤務地、	その他についての希望などがあれば記入)
月給 = 200000 円		

保護者(本人が未成年の場合のみ記入) ふりがな		TEL.				
			IEL.			
氏名	住所	Ŧ	_			
						FAX.

職務経歴書

2021 年 10 月 20 日現在 氏名 Riyadul Amin

■職務要約

Institute Of Science And Technology 大学を卒業後、株式会社 YouthFireIT, Nomad Tech & Alesha Group に入社。システム 開発担当として E-commerce やウェブサイト を使用し、uber のようなライドシェアアプリ や レストラン席予約システム など の複数のプロジェクトに参加してきました。開発フェーズは要件定義から基本設計、詳細設計、コーディングからテストまで、一貫して経験をしてきました。

■職務経歴

2018年02月~2019年06月 株式会社 YouthFireIT		
2018年02月~2018年05月 / IT 企業ポートフォリオ Web サイトの開発		
【プロジェクト概要】 IT 企業ポートフォリオ Web サイトの開発。	[OS] Windows 10	全1名 メンバー
【担当フェーズ】 要件定義、基本設計、詳細設計、開発、テスト	【言語】 HML,CSS,Javas cript,PHP	
【業務内容】 ・ホーム, 会社案内, 事業内容, サービス紹介, お問い合わせ ページ Html デザイン・仕様調整後の設計、開発、テスト・ユーザーのための適切なサイトマップ	【DB】 MySQL 【その他ミドルウ	
【実績・取り組み】 ・ゼロからの開発。・ ・PSD から HTML へのコンバーター ・ブートストラップ ccs3 最上モデル ・通貨を PHP 言語	ェア、サーバー 等】 Apache	
2018年06月~2018年11月 / 製品ショーケースのウェブサイト	I	
【プロジェクト概要】 一部の GPS トラッカー (自動車) デバイスの詳細情報を表示するシステムの開発 【担当フェーズ】 詳細設計、開発、単体テスト 【業務内容】 ・リアルタイムのサンプルフィードショー。 追跡装置の仕事。 ・導入手順書作成 ・技術的問い合わせの対応	【OS】 Windows 10 【言語】 HML,CSS,Javasc ript,PHP 【フレームワー ク】 Laravel 【DB】 MySQL	全1名 メンバー
【実績・取り組み】 ・フロントエンドと管理パネルの開発。 ・Laravel テクノロジーを使用します。 ・通貨を PHP 言語	【その他ミドルウェア、サーバー 等】 Apache	

2018年12月~2019年06月 / Eコマースのウェブサイト		
【プロジェクト概要】 オンラインショッピングを購入したい人のための E コマースのウェブサイトの開発	[OS] Windows 10	全1名 メンバー
【担当フェーズ】 要件分析、設計、開発、テストと統合、実装、およびサポート。	【言語】 HML,CSS,Javas cript,PHP	
【業務内容】 ・仕様調整後の設計、開発、テスト ・PHP,フレームワーク Laravel, HTML, CSS, Java script ・顧客認証、ログイン、製品購入。 ・顧客サポート。	【フレームワー ク】 Laravel 【DB】	
・管理者ビュー顧客注文製品	MySQL	
【実績・取り組み】 ・マネジメント業務として、スケジュール設定、リソース配置、進捗管理、作業割振り、リスク管理 ・受注システムの改善を図り、レガシーシステムの切り替えを実現。業務コストの軽減を実現しました。	【その他ミドルウェア、サーバー等】 Apache	

2019年07月~2021年02月 株式会社 Nomad Tech					
2019年07月~2020年01月 / レストラン予約システム- Restaurant reservation system					
【プロジェクト概要】	[OS]	全2名			
レストラン予約システム	Windows 10	メンバー			
【担当フェーズ】 要件分析、設計、開発、テストと統合、実装、およびサポート。 【業務内容】	【言語】 HML,CSS,Javas cript,PHP,Larav el				
・PHP,フレームワーク Laravel, HTML, CSS, Java script ・システムを開発する お客様はレストランの座席を予約できます ・システムをテストする	【DB】 MySQL				
【実績・取り組み】 ・お客様に関する貴重な情報を収集します ・会場容量の追跡 ・予定時間も簡単	【その他ミドルウェア、サーバー等】 Apache				
2020 年 02 月~2020 年 08 月 / 学校管理システム - School Management System					
	[OS] Windows 10	全1名 メンバー			
【プロジェクト概要】 一部の GPS トラッカー(自動車)デバイスの詳細情報を表示するシステムの開発 【担当フェーズ】	【言語】 HML,CSS,Javasc ript,PHP				
要件分析、設計、開発、テストと統合、実装、およびサポート。 【業務内容】 ・PHP,フレームワーク Laravel, HTML, CSS, Java script	【フレームワー ク】 Laravel				
・学生情報システム、学校の試験と結果の管理、学費管理。・学校図書館管理・学校財務会計	【DB】 MySQL				
【実績・取り組み】 ・cPanel のプロジェクトホスト ・Laravel テクノロジーを使用します。	【その他ミドルウェア、サーバー等】 Apache				

2020年09月~2020年11月 / チャットボット - Chat Bot		
【プロジェクト概要】	[OS]	全1名
チャットボット	Windows 10	土が
	Williao No 10	
【担当フェーズ】	【言語】	
要件分析、設計、開発、テストと統合、実装、およびサポート。	HML,CSS,Javas	
	cript,PHP	
【業務内容】		
・仕様調整後の設計、開発、テストPUB 200 L	【フレームワー	
・PHP,フレームワーク Laravel, HTML, CSS, Java script, Dialogflow Natural Language Processing (NLP)	ク】 Laravel	
・メッセージングプラットフォーム facebook、slack、Telegram。	Laraver	
・お客様はどんな情報でもお尋ねいただけます。	[DB]	
	MySQL	
【実績・取り組み】		
・関連情報をお客様に送信します。	【その他ミドルウ	
・人の助けを借りない製品情報	ェア、サーバー	
•Ai Dilogflow & Natural Language Processing (NLP)	等】	
自然言語処理を使用する	Apache	
2020年 12月~2021年 02月 / AWSでのプロジェクトのデプロイ - Project Deployr	nent in AWS	
【プロジェクト概要】	[OS]	全1名
AWS でのプロジェクトのデプロイ	CentOS	メンバー
[4nv/	【言語】	
【担当フェーズ】 ・Amazon Web Server (AWS)、バグ修正、サポート Web サイトのプロジェクトホスト。	HML,CSS,Javas	
· Alliazoli Web Server (AWS)、ハン 陰正、ケが、「Web ケバーのシン ロクエン 「物の」。	cript,PHP	
【業務内容】		
・CentOS サーバーNginx と MySQL のインストール	[DB]	
サーバー内のプロジェクトホスト	MySQL	
•Linux Server	•	
Federical respective to 1	【その他ミドルウ	
【実績・取り組み】	ェア、サーバー 等】	
・Linux サーバーで動作する。	等】 Nginx	
	IASIIIX	

2021年03月~ 現在に至る Alesha Group				
2021年03月~現在に至る / UBERのようなライドシェアアプリ				
	[OS]	全4名		
	AWS (Linux	メンバー		
【プロジェクト概要】	Ubuntu Server)			
UBER のようなライドシェアアプリ				
	【言語】			
【担当フェーズ】	HML,CSS,Javasc			
詳細設計、開発、単体テスト, API, Backend	ript,PHP			
[Alle Total Lands]				
【業務内容】	【フレームワー			
・UBER のようなタクシー予約ソフトウェア、	夕】			
・手動予約、旅行、・ライドへイリングオプション	Laravel			
*/11 V V V V V V V V V V V V V V V V V V	[DB]			
【実績・取り組み】	MySQL			
・フロントエンドと管理パネルの開発。	MySQL			
・Laravelテクノロジーを使用します。	【その他ミドルウ			
・通貨を PHP 言語	ェア、サーバー			
ACAC TIME HIS	等】			
	Apache			

■テクニカルスキル

種類		使用期間
OS	Windows 10	7年
	Linux-Ubuntu & Ubuntu server	1年
言語	Raw Php	4年
	Vue Js	1年
	HTML & CSS	5年
	Javascript, Ajax,jQuery	4年
	Shell	1年
フレーム ワーク	Laravel	1年
	REST API	7 カ月
DB	MariaDB & MySQL	4年
その他ミドルウェア、サーバなど	AWS & GCP	1年
	VPS Server Hosting	1年
	Apache	4年
	Nginx	6 カ月
	MySQL	4年
	VirtualBox	1年
	Git	4年
	Photoshop & Video Editing	1年

■活かせる経験・知識・技術

- ・ ソフトウェア 業界の業務知識
- ・ PHP, Laravel, Vue.js, HTML, CSS, Java script による Web アプリケーションの開発
- · MySQL DB 設計
- ・ プロジェクトリーダー経験(最大2名規模)

■自己PR

<作業効率改善に向けた主体的な提案・行動の成果>

私はメンバーの頃から、自身の作業のみならず全体の進行度合いやボトルネックを把握し、改善提案ができるよう意識してきました。

今後は、これまでの開発経験を生かし、システム開発に携わっていきたいと思います。 チームとして成果を最大化する喜びを得ることができ、より困難なプロジェクト管理に挑戦する意欲が高まりました。 その経験から、常にユーザビリティを意識したシステム設計を模索し、できるだけ多くのユーザーが利用できる Web サービスの開発に貢献していきたいと思います。 今後も、技術的な観点からのサービスの実現から、工数の見積もり、進捗管理、リスク管理、会員教育まで、多くのプロジェクトを経験し、会員と成功を分かち合える人であり続けたいと思います。 について考える。

以上

RIYADUL AMIN Creative Programmer

Software engineering graduate with more than 3 years of experience in efficient and large-scale web-based systems development. Highly experienced in backend/REST API development in (PHP7, Vue.js). Also have solid frontend development and Linux Server Administration & Deployment (AWS, Digital Ocean) experience. I love to write clean code and follow best practices. Seeking to move into a new engineering position where I can take new challenges and excel my knowledge.



03-03-21 CONTINUING

BANANI. DHAKA-1212

01-07-2019 28-02-2021

UTTAR BADDA, DHAKA-1212

01-02-2018 30-06-2019

SHEWRAPARA. **DHAKA-1216**

Alesha Group SOFTWARE ENGINEER

Optimize speed and database. Bug fix existing project. Test Web Application. TDD. SOLID. Developed REST API services. Developed couple of Web App using Laravel, vue.js, Mysql.

Nomad Tech

SOFTWARE ENGINEER

Developed couple of E-Commerce, portfolio, School Management System And a Chat bot using Laravel, Mysql, vue.js. Shopify, Linux Server Administration & Deployment (AWS, Digital Ocean), API Integration, Dialog flow.

YOUTH FIRE IT

JUNIOR SOFTWARE ENGINEER

Developed couple of web-based applications using HTML, CSS, JavaScript, jQuery ,PHP, Laravel, Bootstrap, wordpress and SEO.Optimize speed and database.Bug fix existing project. Test Web Application. TDD. SOLID. Developed REST API services.

Education

YEAR-2017 B.SC IN CSE

GPA - 2.83

YEAR-2013

H.S.C GPA - 3.80 Institute Of Science And Technology DHANMONDI, DHAKA-1209

Computer Science & Engineering

Savar Model College SAVAR, DHAKA-1340

Science





https://riy4dul.github.io https://github.com/riy4dul



starriyadul@gmail.com



(+880) 1676275506



Hemayetpur, Savar Dhaka-1340, Bangladesh.



Age (26)

Skills

Languages

PHP, JAVASCRIPT, PYTHON.

Frameworks

LARAVEL, VUE.JS, WORDPRESS.

Databases & Storage

MYSQL, MONGODB.

Version Control

GIT, BITBUCKET, GITHUB, GITLAB.

Code Testing Tools

PHPUNIT.

Collaboration Tools

JIRA, SLACK, TRELLO.

Operating System

LINUX(UBUNTU), WINDOWS, MAC OS.

FLUENT IN UNIX TERMINAL (BASH, ZSH).

Server Administration

WEB APPLICATION DEPLOYMENT AND SCALING WITH AWS AND DIGITAL OCEAN.

Code Editors & IDE

SUBLIME, ATOM, VISUAL STUDIO CODE.

Frontend Development

GOOD WORKING KNOWLEDGE USING HTML. CSS AND RELATED FRAMEWORKS.

SCRUM/Agile

COMPLETED CSM TRAINING AND PRACTICING SCRUM METHODOLOGY AT WORK.

Training

2017

PANTHAPATH, DHAKA - 1215 Talha Training

LARAVEL DEVELOPMENT

Laravel development Batch - 03 Real life Ecommerce Software MVC

2016

KAWRAN BAZAR, DHAKA - 1215 BASIS (BITM)

WEB APPLICATION DEVELOPMENT

PHP Batch - 25 PHP,Mysql Web Application (Software)

2016

PANTHAPATH, DHAKA - 1205 DIPTI

WEB DEVELOPMENT

SEIP Batch - 01 PHP,Mysql Html,Css,Javascript

Programming Competition & Seminar i Participated

2017

AGARGAON, DHAKA - 1207 BASIS SoftExpo Expo -2017
DEVELOPER CONFERENCES

Machine Learning, Designing Modern Web Apps, Clean Code

2016

KAWRAN BAZAR, DHAKA - 1215 GOOGLE DevFest -2016

DEVELOPER CONFERENCES

Secure web app architecture design, Modern Frontend design, Software Testing

2015

MOHAKHALI, DHAKA - 1212 BRACathon -2015

PROGRAMMING COMPETITION

BRAC University Campus.

Build an Applications to Support Tuberculosis Prevention and Treatment

2014

BASHUNDHARA, DHAKA - 12029 NASA Space Apps Challenge-2014

PROGRAMMING COMPETITION

Independent University Campus.

Build an app for Geographic Information

System via NASA provided API

Personal

CREATIVE

LEADERSHIP

HARDWORKING

POSITIVE ATTITUDE

Language

JAPANESE-日本語 N3

ENGLISH

BENGALI - বাংলা

Hobby

TRAVELING

PLAYING CRICKET

WATCHING MOVIE

CODING

PC GAMES

PHOTOGRAPHY

Other Skills

GRAPHIC DESIGN

VIDEO EDITING

ARDUINO SMALL PROJECTS

VULNERABILITY RESEARCH

DJ MUSIC

SCOUTS

VOLUNTEER